th: การออกแบบตะแกรง: แบบเชิงตะแกรงรองฟืน; ตะกร้า; ที่นอนเด็กชนิดโยกได้; แบบกั้นถ่านไฟ; เรียบ; แบบหลุมไฟทรงกลม; แบบป้อนฟืนอัตโนมัติ; ตัดเฉียง; แบบติดตั้งชิดผนังได้; อื่นๆ
it: Progettazione della grattugia: Stile Andiron; Cestino; A culla; Ferma brace; Piatto; Focolare rotondo; Autoalimentante; Affusolato; A gioco zero; Altro
nl: Raspontwerp: Haardijzerstijl; Mand; Korf; Gloeihouder; Vlak; Ronde vuurplaats; Zelfvoeding; Taps toelopend; Nul-opruiming; Overig
hu: Rács kialakítása: Andiron stílus; Kosár; Homorú; Parázsfelfogó; Lapos; Kerek tűzrakóhely; Öntápláló; Domború; Nulla hézag; Egyéb
ru: Конструкция терки: Стиль подставки; Корзина; Вогнутый; Ограничитель углей; Плоский; Круглая костровая яма; С самоподачей; Трапециевидный; Нулевой зазор; Другой
pl: Konstrukcja tarki: Styl andiron (z podporami); Koszykowe; Kołyskowe; Zatrzymujący żar; Płaskie; Okrągłe palenisko; Samozasypowy; Zwężane; Do zabudowy bez odstępu; Pozostałe
fr: Conception de la grille: Style chenet; Panier; Berceau; Récipient de braise; Plat; Foyer rond; Auto-alimentation; Conique; Zéro dégagement; Autre
es: Diseño de rejilla: Estilo morillo; Cesta; Horquilla; Retenedor de brasas; Plano; Brasero redondo; Autoalimentación; Cónico; No desmontable; Otros
zh-TW: 爐排設計: 壁爐柴架樣式; 籃狀; 搖籃形; 餘燼固定器; 平頂; 圓形火坑; 自動送料; 楔型; 零間隙; 其他
vi: Thiết kế bào: Kiểu giá đỡ củi; Rổ; Kiểu nôi; Lưới giữ tro than; Phẳng; Hố lửa tròn; Tự nạp liệu; Vót nhọn; Không yêu cầu khoảng cách an toàn; Khác
sl-SI: Zasnova rešetke: Andironov slog; Košara; Zibelka; Zadrževalec žerjavice; Ploščata; Okroglo ognjišče; Samostojno hranjenje; Zožena; Ničelna razdalja; Druga
ja: ロストルの形状: アンディロン式; バスケット; クレードル; エンバーリテイナー; フラット; 丸いファイヤーピット; 自動フィーディング; テーパード; ゼロクリアランス; その他
zh-CN: 格栅设计: 壁炉支架式; 篮式; 托架式; 余炭保留; 平板式; 圆形火坑; 自进料式; 锥形; 零间隙; 其他
ro-RO: Designul grătarului: Stil capră de șemineu; Coș; Concav; Retenție jar; Plat; Grătar rotund pentru foc; Cu autoalimentare; Conic; Fără spațiu liber; Altele
da: Rivejerns design: Andiron-stil; Kurv; Cradle; Glødeholder; Flad; Rund bålplads; Selvnærende; Tapered; Nul udgang; Andet
sk-SK: Dizajn roštu: Štýl kozlíka do krbu; Košík; Kolíska; Kovová mriežka; Rovný; Okrúhle ohnisko; Automatické podávanie; Zúžený; S nízkym profilom; Iné
nb: Rivjern-design: Andiron-stil; Kurv; Vugge; Glørholder; Flat; Rund bålplass; Selvmatende; Avsmalnet; Gitter - null-avstand; Annet
sv: Gallerdesign: Andiron-stil; Korg; Vagga; Glödhållare; Platt; Rund eldstad; Självmatande; Konisk; Nollförsäljning; Övrigt
tr: Rende tasarımı: Andiron tipi; Sepet; Beşik; Kor tutucu; Düz; Yuvarlak ateş çukuru; Otomatik besleme; Konik; Sıfır mesafeli; Diğer
el: Σχεδιασμός σχάρας: Στυλ στηρίγματος ξύλων; Καλάθι; Τύπου cradle; Συγκρατητής κάρβουνων; Επίπεδη; Στρογγυλή εστία φωτιάς; Αυτοτροφοδοτούμενη; Κωνική; Μηδενικής απόστασης (zero-clearance); Άλλο
de: Rostdesign: Kaminstil; Korb; Wiege; Glutbehälter; Flach; Runde Feuerstelle; Selbstzufuhr; Abgeschrägt; Kein Mindestabstand; Sonstiges
pt-PT: Design do ralado: Estilo Andiron; Cesto; Berço; Retentor de brasas; Plano; Fogueira redonda; Autoalimentação; Afunilado; Folga zero; Outro
en: Grate design: Andiron style; Basket; Cradle; Ember retainer; Flat; Round fire pit; Self-feeding; Tapered; Zero-clearance; Other
lt-LT: Tarkos konstrukcija: Malkų laikiklio stilius; Krepšelis; Lopšys; Žarijų laikiklis; Plokščias; Apvali laužavietė; Savaiminis padavimas; Smailėjantis; Nulinio atstumo montavimas; Kita
fi: Raastimen rakenne: Andiron; Kori; Kehtomallinen; Hiilihäkki; Tasainen; Pyöreä tulipaikka; Itsesyöttävä; Kapeneva; Ei välirakoa; Muu
hr-HR: Dizajn ribeža: Stil nosača za drva; Košara; Kolijevka; Držač žara; Ravna; Okruglo ložište; Samostalno punjenje; Suženog vrha; Bez razmaka; Ostalo
ko: 격자판 디자인: 앤다이언 스타일; 바구니; 아기 침대; 불씨 유지형; 플랫; 원형 화로용; 자동 공급; 테이퍼드; 제로 클리어런스; 기타
bg-BG: Дизайн на решетката: Стил Andiron; Кошница; Тип „люлка“; Ограничител на жар; Плоско; Кръгло огнище; Самоподаващо; Конусовидно; Плътно прилепнало; Друго
cs: Konstrukce roštu: Krbový rošt do topeniště; Koš; Kolébka; Zábrana proti vypadávaní žhavých uhlíků; Ploché; Kruhové ohniště; Automatický přísun paliva; Kónické; Nulový odstup; Jiné
pt-BR: Design da grelha: Estilo Andiron; Cesta; Suporte; Retentor de brasas; Plano; Fogueira circular; Autoalimentação; Cônico; Folga zero; Outro